【裁判字號】    92,台抗,538
【裁判日期】    921225
【裁判案由】    偽造有價證券聲請再審
【裁判全文】
最高法院刑事裁定                                九十二年度台抗字第五三八號
    抗  告  人  乙○○
右抗告人因自訴被告甲○○偽造有價證券案件，不服台灣高等法院中華民國九十二年
十月三十一日駁回其聲請再審之裁定（九十二年度聲再字第三五五號），提起抗告，
本院裁定如左：
    主  文
抗告駁回。
    理  由
按聲請再審之客體，應限於實體之確定判決，倘屬程序上之判決，因不具實體之確定
力，縱判決確定，仍不得以之為聲請再審之客體，而此項得否作為聲請再審之客體，
又屬首應調查、審認之事項，必也於再審聲請人聲請再審之確定判決，係得作為聲請
再審之客體，受理之法院方得進而為其他程序及實體上審查。查本院八十六年度台上
字第三三四二號判決，係以抗告人乙○○之上訴違背法律上之程式，予以駁回（見原
審卷第四九至五０頁），屬程序上之判決，不具實體之確定力，不得作為聲請再審之
客體，抗告人以之為聲請再審之對象，即與首揭聲請再審之要件不符。次按有罪、無
罪、免訴或不受理之判決確定後，自訴人為受判決人之不利益聲請再審者，以有刑事
訴訟法第四百二十二條第一款「有第四百二十條第一款、第二款、第四款或第五款之
情形者」之規定者為限，始得聲請再審，同法第四百二十八條第一項但書定有明文。
又無罪之判決確定後，為受判決人之不利益，固得聲請再審，但刑事訴訟法第四百二
十條第二項所謂已證明其為偽造或變造，以經判決確定，或其刑事訴訟不能開始或續
行非因證據不足者為限之規定，應同樣有其適用。查抗告人另主張本件一、二審判決
未載明採信被告甲○○辯詞之憑據為何？顯然有應於審判期日調查之證據，未予調查
，且未對伊前後供述不一作說明，本件全係甲○○授意大陸女子潘少珍，將其所持有
且已逾期限而作廢之保管收據，以該收據內（１）至（４）所載財物之數目，兼用假
名「潘少珍」簽發，據以變造四張本票之金額，再詐騙抗告人於上開本票上聯署，然
後以該四張本票，聲請強制執行抗告人之房地，卻不向正式發票人「潘少珍」催討等
新事實，因認本案有再審原因云云。惟依上說明，抗告人所持聲請再審理由，核與為
受判決人之不利益而聲請再審之要件無一相符，原裁定駁回抗告人再審之聲請，經核
於法尚無不合。抗告意旨仍泛言指摘原裁定不當，難認有理由，應予駁回。
據上論結，應依刑事訴訟法第四百十二條，裁定如主文。
中      華      民      國    九十二    年     十二     月    二十五    日
                              最高法院刑事第五庭
                                  審判長法官  謝  家  鶴
                                        法官  洪  文  章
                                        法官  花  滿  堂
                                        法官  陳  世  淙
                                        法官  洪  佳  濱
      右正本證明與原本無異
                                              書  記  官
中      華      民      國    九十三    年      一      月      七      日
                                                                      Ｒ


司法院資訊處製作；財團法人民間司法改革基金會備份。
